【裁判字號】    96,易,259
【裁判日期】    970815
【裁判案由】    農藥管理法
【裁判全文】
臺灣基隆地方法院宣示判決筆錄           96年度易字第259號
公  訴  人  臺灣基隆地方法院檢察署檢察官
被      告  甲○○
選任辯護人  顧定軒律師
上列被告因農藥管理法案件，於中華民國97年8 月15日下午4 時
整許，在本院第四法庭宣示判決，出席職員如下：
    審判長法  官  劉桂金
          書記官  鄧順生
          通  譯  高英哲
法官起立朗讀判決主文、犯罪事實要旨、處罰條文、附記事項，
及告以上訴限制、期間並提出上訴狀之法院，且諭知記載其內容
：
一、主  文：
    甲○○輸入偽農藥，處有期徒刑陸月，如易科罰金，以銀元
    佰元即新臺幣玖佰元折算壹日，減為有期徒刑月，如易
    科罰金，以銀元佰元即新臺幣玖佰元折算壹日；又共同輸
    入偽農藥，處有期徒刑陸月，如易科罰金，以銀元佰元即
    新臺幣玖佰元折算壹日，減為有期徒刑月，如易科罰金，
    以銀元佰元即新臺幣玖佰元折算壹日。應執行有期徒刑伍
    月，如易科罰金，以銀元佰元即新臺幣玖佰元折算壹日，
    緩刑貳年。
二、犯罪事實要旨：
  (一)甲○○明知農藥非經申請中央主管機關即行政院農業委員會
    檢驗合格，核准登記發給許可證，不得輸入，否則即為農藥
    管理法所定義之偽農藥，竟基於輸入偽農藥之犯意，於93年
    8 月間某日，未經行政院農業委員會檢驗合格及核准登記發
    給許可證之前，即委由不知情之友人丁○○向設於臺北市○
    ○○路○段399 號14樓之裕晟工業股份有限公司（下稱裕晟
    公司）不知情負責人己○○，借用裕晟公司牌照，而於同年
    8 月18日，以裕晟公司名義，自大陸地區輾轉輸入進口內含
    有「POLCLOPHOS  METHYI」（殺黴菌劑）40桶（合計重量計
    1,000 公斤）偽農藥之貨櫃1 只（櫃號：HRSU0000000），
    並由丁○○另委託之不知情之戊○○○○溫麗女，以裕晟公
    司名義，向財政部基隆關稅局申報進口上只貨櫃（報單號碼
    ：AE/93/4294/0124）， 財政部基隆關稅局查緝人員於開櫃
    查驗時，當場在貨櫃內查獲上開外部標示為「有機合成糅料
    」、貨主為「徐至明」之化工原料，實則為未經行政院農業
    委員會許可輸入之「POLCLOPHOS  METHYI」（殺黴菌劑）偽
    農藥40桶（合計重1,000 公斤），因而循線查獲上情。
  (二)甲○○復與「呂志宏」、「乙○○」之成年男子，於94年9
    月間某日，在不詳地點，謀議自大陸地區輸入偽農藥，乃基
    於輸入偽農藥之犯意聯絡，由甲○○向不知情之兄王禎祥借
    用其兄所經營之「利欣國際有限公司」（下稱利欣公司）牌
    照，而於94年9月29 日，以利欣公司名義，輾轉自大陸地區
    進口輸入內含有「paraquat dichloride」（即巴拉刈）及
    「parathion- methy1」（即甲基巴拉松）各40桶（重量合
    計19,200公斤）偽農藥之貨櫃（櫃號：TEXU0000000）1只，
    並委由不知情之良友報關行負責人丙○○，以利欣公司名義
    ，向財政部基隆關稅局申報進口該只貨櫃（報單號碼：AA/9
    4/5042/2053）。嗣經財政部基隆關稅局查緝人員於開櫃查
    驗時，當場查獲外部標示為「B-METHYLPYRIDINE」之化學原
    料，實係上開未經行政院農業委員會核可輸入之偽農藥，並
    循線查獲上情。
三、處罰條文：
    96年7 月18日修正公布施行前農藥管理法第43條第1 項，刑
    法第2 條第1 項前段、第11條前段、95年7 月1 日修正公布
    施行前（下稱修正前）刑法第28條、第41條第1 項前段（修
    正前）、第51條第5 款（修正前）、第74條第1 項第1 款，
    罰金罰鍰提高標準條例第1 條前段、第2 條（95年7 月1 日
    廢止前），現行法規所定貨幣單位折算新臺幣條例第2 條，
    96年罪犯減刑條例第2 條第1 項第3 款、第7 條、第9 條、
    第10條第1 項。
四、附記事項：
    本院審酌被告甲○○未經行政院農業委員會之核可，擅自輸
    入偽農藥，所為雖有影響國人身體健康之虞，然幸未及流入
    市面即為海關人員查獲，危害尚非至鉅，並衡酌其犯罪動機
    、犯罪手段，暨犯後坦承犯行等一切情狀，認分別給予被告
    如主文所示之刑度，並無不當。又查除被告前未曾因故意犯
    罪受有期徒刑以上刑之宣告，有臺灣高等法院被告前案紀錄
    表在卷可憑，本院考量被告已表示悔意，且犯後戮力公益，
    捐款新臺幣50,000元予財團法人喜憨兒社會福利基金會，有
    台北富邦銀行匯款委託書影本1 紙在卷可憑，信被告應已自
    此次偵、審程序吸取教訓，而無再犯之虞，因認所宣告之刑
    以暫不執行為適當，是認檢察官及被告協商緩刑2 年部分亦
    為允當。綜上，經核被告與檢察官之協商合意並無刑事訴訟
    法第455 條之4 第1 項所列之各款情形，本院爰不經言詞辯
    論，於協商合意範圍內為協商判決。
五、協商判決除有刑事訴訟法第454條之4第1項第1款於本訊問程
    序終結前，被告撤銷協商合意或檢察官撤回協商聲請者；第
    2款被告協商之意思非出於自由意志者；第4款被告所犯之罪
    非第455條之2第1項所定得以協商判決者；第6款被告有其他
    較重之裁判上一罪之犯罪事實者；第七款法院認應諭知免刑
    或免訴、不受理者情形之一，及違反同條 第2項「法院應於
    協商合意範圍內為判決；法院為協商判決所科之刑，以宣告
    緩刑或2年以下有期徒刑、 拘役或罰金為限」之規定者外，
    不得上訴。
六、如不服本件判決， 得自收受判決送達之日起10日內，向本
    院提出上訴書狀，上訴於第二審法院。
中    華    民    國    97    年    8     月    15    日
                  刑事第一庭審判長法  官   劉桂金
以上正本證明與原本無異。
本判決除有刑事訴訟法第455條之4第1項第1款、第2款、第4款、
第6款、第7款所定情形之一，或違反同條第2項規定者外，不得
上訴。
如有前揭除外情形，對於本件判決如有不服，應於收受本判決後
10日內向本院提出上訴書狀，其未敘述上訴理由者，並得於提起
上訴後10日內向本院補提理由書狀（均須按他造當事人之人數附
繕本）「切勿逕送上級法院」。
中    華    民    國    97    年    8     月    15    日
                                  書記官   鄧順生


司法院資訊處製作；財團法人民間司法改革基金會備份。
